# 请问一下资本成本的这段话怎么理解？

提问人：chenyiwei 时间：2017-06-13 00:42:15
这两者并不矛盾。正是因为投资人对报酬率有要求，低于该要求报酬率的项目就没有投资的价值，所以为了吸引投资，公司的投资项目的报酬率应不低于投资者要求的最低报酬率，投资者要求的最低（必要）报酬率也就是企业的筹资成本，即资本成本。

回答人：chenyiwei
这两者并不矛盾。正是因为投资人对报酬率有要求，低于该要求报酬率的项目就没有投资的价值，所以为了吸引投资，公司的投资项目的报酬率应不低于投资者要求的最低报酬率，投资者要求的最低（必要）报酬率也就是企业的筹资成本，即资本成本。